【裁判字號】    99,易,1952
【裁判日期】    991111
【裁判案由】    賭博
【裁判全文】
臺灣高雄地方法院刑事判決              99年度易字第1952號
公  訴  人  台灣高雄地方法院檢察署檢察官
被      告  丁○○
選任辯護人  柳聰賢律師
被      告  乙○○
            丙○○
上列被告等因賭博案件，經檢察官提起公訴（98年度偵字第1792
3 號），本院判決如下：
    主  文
丁○○共同犯賭博罪，處罰金壹萬玖仟元，如易服勞役，以新台
幣壹仟元折算壹日。扣案如附表所示之物，均沒收。
乙○○共同犯賭博罪，處罰金壹萬元，如易服勞役，以新台幣壹
仟元折算壹日。扣案如附表所示之物，均沒收。
丙○○犯賭博罪，處罰金貳仟元，如易服勞役，以新台幣壹仟元
折算壹日。扣案如附表編號1 所示之物及現金新台幣伍佰元，均
沒收。
    事  實
一、丁○○係設於高雄市○○區○○路63號「冠軍娛樂廣場」之
    負責人，竟基於賭博之犯意，於85年10月間，利用其取得高
    雄市政府所發給、營業項目為電子遊藝場業之營利事業登記
    證得以擺設娛樂類電子遊戲機之機會，在上址公眾得出入之
    場所擺設如附表所示之電子遊戲機具等，與不特定人賭博財
    物，並自98年間某日起僱用亦有賭博犯意聯絡之甲○○（俟
    到案後另行判決）、乙○○擔任店員，負責替前來打玩電子
    遊戲機具之賭客開分、洗分、換取點數卡及將點數卡上之分
    數兌換成現金之工作。嗣於98年6 月11日下午4 時許，適有
    賭客丙○○基於賭博犯意，至上開「冠軍娛樂廣場」，以新
    臺幣（下同）3000元依1 比1 之比率兌換積分3000分，並打
    玩賭博性電子遊戲機具「金錢豹」，迨積分僅剩500 分時，
    丙○○即向乙○○示意洗分，經乙○○確認分數無誤後，乙○○遂將現金500 元交付予丙○○，俟丙○○於同日下午4
    時50分許走出上開電子遊戲場後，即在上開電子遊戲場前為
    警查獲，旋警方於同日下午4 時50分許，持臺灣高雄地方法
    院核發之搜索票執行搜索，當場扣得如附表所示之賭博性電
    子遊戲機具等物。
二、案經高雄市政府警察局苓雅分局移送台灣高雄地方法院檢察
    署檢察官偵查起訴。
    理  由
一、訊之被告丁○○對於擔任為「冠軍娛樂廣場」之負責人，並
    雇用被告乙○○、甲○○擔任店內員工一事，被告乙○○對
    於受雇於上開電子遊戲場，並在該遊戲場內擔任開分及洗分
    等工作一事，固均不諱言，惟均矢口否認有何賭博之犯行，
    被告丁○○辯稱：店內有規定客人打玩機台之積分不得兌換
    現金云云，被告乙○○則辯稱：其等並未兌換現金給予客人
    云云。惟查：（一）本件業據證人即共同被告丙○○於偵查
    中（98年6 月12日）證述稱：伊於98年6 月11日下午到遊戲
    場玩，總共拿3000元向乙○○「阿宗」及現場小姐開分，大
    約玩了4 、50分後剩下500 分，就向乙○○要求洗分，乙○○就給伊500 元的話（明確見偵卷第23頁），又於偵查中（
    98年6 月30日）證述稱：伊當天共拿3000元開分，遊戲規則
    是按啟動之後，遊戲機燈號就會開始跑，如果有押中特定的
    項目就有一定的賠率，有的是一賠五，有的是一賠十，機台
    分數與金錢是一比一，伊要求店員洗分時，店員就會按機台
    分數給伊同額的錢，伊當天打到最後，只剩下500 分，就說
    不玩了，店員就幫我洗分等語明確（見偵卷第39─40頁），
    又於偵查中（99年2 月22日）證述稱：伊於98年6 月到冠軍
    電子遊戲場玩電玩，以現金向店員開分，該遊戲場內的每個
    店員都可以開分，有時以1000到2000元不等的金錢開分，玩
    到不想打時，就以機台內的積分洗分，機台內的分數以1 比
    1 的金額兌換現金，向店員要求洗分，被查獲當天，伊以30
    00元開分，最後以500 元洗分等語明確（見偵卷第66─69頁
    ），核證人丙○○歷次立論核均甚明確且相符，而參之其與
    被告丁○○、許宗亨間素無怨隙，實無加以誣陷之理，其後
    雖於本院審理中改證述稱：忘了有無向被告乙○○換500 元
    等語，惟此與其上開於偵查中多次之證述不同，顯係迴護被
    告丁○○、許宗亨之詞不止作為有利被告丁○○、許宗亨2
    人認定之依據；本件復有監視器錄影畫面14張，及如附表所
    示之物及賭資現金500 元扣案可憑在卷可稽；又參之以兌換
    現金方式為顧客洗分，勢將導致店內營收減少，店員若非已
    先徵得負責人之同意，豈敢擅作主張以兌換現金方式為顧客
    洗分，而使自己陷入可能遭負責人懲罰、甚至解雇之風險，
    可認被告丁○○早已知悉並同意被告乙○○為顧客洗分甚明
    ；從而被告丁○○、許宗亨上開辯解不足採信。從而，本件
    罪證明確，被告丁○○、許宗亨上開犯行堪以認定。
二、被告午建利上開犯罪事實部分業據其於本院審理中坦承不諱
    ，且有賭資500 元扣案可憑，罪證明確，其犯行堪以認定。
三、按刑法上之賭博罪，係指依偶然之勝負，定財物之得失為要
    件。凡以勝負繫於偶然之事實，並非事前所能預知者，即為
    賭博，並無方法之限制；其所謂財物，係指金錢或其他有經
    濟上價值之有體物而言。核被告丁○○、乙○○、丙○○3
    人所為，均係犯刑法第266 條第1 項前段之普通賭博罪。
    被告丁○○、乙○○及甲○○3 人就上開犯行，有犯意聯絡
    及行為分擔，應依共同正犯論處。至扣案如附表編號1 ─21
    及34所示之電子遊戲機台、賭資當場賭博之器具或兌換籌碼
    處之財物，依刑法第266 條第2項 規定宣告沒收，附表編號
    22─33所示之物，係供被告丁○○、乙○○、甲○○等人犯
    罪所用之物，應依刑法第38條第1 項第2 款規定宣告沒收，
    又被告丙○○兌得之賭金500 元，為被告丙○○所有且因本
    件犯罪所得之物，依刑法第38條第1 項第3 款規定宣告沒收
    。
四、至公訴意旨另以：被告丁○○、乙○○在上址經營冠軍電子
    遊戲場及受僱在內工作，係共同涉有刑法第268 條前段之圖
    利供給賭博場所罪、同條後段之圖利聚眾賭博罪嫌等語。惟
    按刑法第268 條所定之圖利供給賭博場所罪、聚眾賭博罪，
    除行為人主觀上之營利意圖之外，其營利之來源必與供給賭
    博場所或聚眾賭博之客觀構成要件行為相結合，始克當之；
    即單純因供給賭博場所或聚眾賭博而牟利，諸如抽頭，或變
    相以收取清潔費、茶水費等名目為之，倘獲利之來源乃取決
    於賭博本身之輸贏，乃仰賴賭博之射倖性與或然率，即是否
    輸贏仍在未定，自應成立賭博罪，而非該當刑法第268 條之
    罪，合先敘明（臺灣高等法院96年度法律座談會結論參照）
    。 經查，本件被告丁○○、乙○○利用上開擺設之電子遊
    戲機，其中不確定之輸贏機率與賭客賭博財物，係以該電子
    遊戲機出現之偶然事實決定勝負，即以此射倖性之方式計算
    輸贏，本身既未抽佣，且賭客間亦無對賭情事，性質上係利
    用該機器代替自己與不特定之賭客在前開公眾得出入之場所
    賭博，此與意圖營利而供給賭博場或聚眾賭博之行為，並不
    相同。此外，復查無其他積極證據足認其2 人有何共同抽頭
    營利及聚眾賭博之行為，即難認其2 人有觸犯刑法第268 條
    之罪，就此部分本應諭知無罪之判決，惟因公訴意旨認此部
    分若成立犯罪，亦與其前開賭博罪之犯行具有裁判上一罪之
    想像競合犯關係，爰不另為無罪之諭知，併予敘明。
據上論斷，應依刑事訴訟第299 條第1 項前段，刑法第28條、第
266 條第1 項前段、第2 項，第42條第3 項，第38條第1 項第2
、3 款，刑法施行法第1 條之1 ，判決如主文。
中    華    民    國    99    年    11    月    11    日
                  刑事第八庭    法  官  林俊寬
以上正本證明與原本無異。
如不服本判決應於收受送達後10日內向本院提出上訴書狀，並應
敘述具體理由；如未敘述上訴理由者，應於上訴期間屆滿後20日
內向本院補提理由書（均須按他造當事人之人數附繕本）「切勿
逕送上級法院」。
中    華    民    國    99    年    11    月    12    日
                                書記官  林香如
附錄法條：
中華民國刑法第266條（普通賭博罪與沒收物）
 在公共場所或公眾得出入之場所賭博財物者，處 1 千元以下罰金
 。但以供人暫時娛樂之物為賭者，不在此限。
 當場賭博之器具與在賭檯或兌換籌碼處之財物，不問屬於犯人與
 否，沒收之。
 附表一
 ┌──┬───────────────┬───┐
 │編號│扣案物品名稱                  │數量  │
 ├──┼───────────────┼───┤
 │  1 │金象王電玩機台                │1台   │
 ├──┼───────────────┼───┤
 │  2 │5JP電玩機臺（含IC板）         │12台  │
 ├──┼───────────────┼───┤
 │  3 │賽豬電玩機臺（含IC板）        │3台   │
 ├──┼───────────────┼───┤
 │  4 │L788水  台電玩機台（含IC板）  │12台  │
 ├──┼───────────────┼───┤
 │  5 │新象王電玩機臺（含IC板）      │1台   │
 ├──┼───────────────┼───┤
 │  6 │金明星電玩機臺（含IC板）      │12台  │
 ├──┼───────────────┼───┤
 │  7 │彈珠臺電玩機臺（含IC板）      │5台   │
 ├──┼───────────────┼───┤
 │  8 │野蠻電玩機臺（含IC板）        │2 台  │
 ├──┼───────────────┼───┤
 │  9 │快樂天堂電玩機臺（含1臺主機及 │4台   │
 │    │3臺子機之IC板）               │      │
 ├──┼───────────────┼───┤
 │ 10 │戰國風雲電玩機臺（含1臺主機及 │7台   │
 │    │6臺子機之IC板）               │      │
 ├──┼───────────────┼───┤
 │ 11 │超八電玩機臺（含IC板）        │6 台  │
 ├──┼───────────────┼───┤
 │ 12 │彩金龍風電玩機臺（含IC板）    │1台   │
 ├──┼───────────────┼───┤
 │ 13 │傑克船長電玩機臺（含IC板）    │1 台  │
 ├──┼───────────────┼───┤
 │ 14 │超悟空電玩機臺（含IC板）      │5 台  │
 ├──┼───────────────┼───┤
 │ 15 │皇冠小丑電玩機臺（含IC板）    │2 台  │
 ├──┼───────────────┼───┤
 │ 16 │滿貫大亨電玩機臺（含IC板）    │3台   │
 ├──┼───────────────┼───┤
 │ 17 │滿天星電玩機臺（含IC板）      │6 台  │
 ├──┼───────────────┼───┤
 │ 18 │水果盤電玩機臺（含IC板）      │7 台  │
 ├──┼───────────────┼───┤
 │ 19 │幸運賽狗電玩主機臺            │1台   │
 ├──┼───────────────┼───┤
 │ 20 │幸運賽狗電玩機臺（含IC板）    │5 台  │
 ├──┼───────────────┼───┤
 │ 21 │俄羅斯輪盤電玩機臺（含1臺主機 │8台   │
 │    │及6臺子機之IC板）             │      │
 ├──┼───────────────┼───┤
 │ 22 │監視器電腦主機                │1台   │
 ├──┼───────────────┼───┤
 │23  │會員卡                        │102張 │
 ├──┼───────────────┼───┤
 │24  │點數卡1000點                  │70張  │
 ├──┼───────────────┼───┤
 │25  │點數卡500點                   │61張  │
 ├──┼───────────────┼───┤
 │26  │點數卡100點                   │75張  │
 ├──┼───────────────┼───┤
 │27  │點數卡50點                    │20張  │
 ├──┼───────────────┼───┤
 │28  │出勤卡                        │8張   │
 ├──┼───────────────┼───┤
 │29  │帳冊                          │1本   │
 ├──┼───────────────┼───┤
 │30  │會員聯絡簿                    │2本   │
 ├──┼───────────────┼───┤
 │31  │收支明細                      │2冊   │
 ├──┼───────────────┼───┤
 │32  │現場來客紀錄表                │3張   │
 ├──┼───────────────┼───┤
 │33  │新客及消費使用登記表          │1冊   │
 ├──┼───────────────┼───┤
 │34  │賭資（被告丁○○）            │140640元
 └──┴───────────────┴───

司法院資訊處製作；財團法人民間司法改革基金會備份。
